【裁判字號】    97,易,1369
【裁判日期】    971020
【裁判案由】    違反毒品危害防制條例
【裁判全文】
臺灣彰化地方法院刑事判決              97年度易字第1369號
公  訴  人  臺灣彰化地方法院檢察署檢察官
被      告  甲○○原名：黃志.
上列被告因違反毒品危害防制條例案件，經檢察官提起公訴（97
年度偵字第6583號），本院依簡式審判程序判決如下：
    主    文
甲○○持有第一級毒品，累犯，處拘役伍拾日，如易科罰金，以
新臺幣壹千元折算壹日，扣案之第一級毒品海洛因壹包（驗餘淨
重零點零陸捌公克）沒收銷燬之。
    事    實
一、甲○○前因施用第二級毒品案件，經本院於民國（下同）93
    年6 月28日，以93年度易字第338 號判決判處有期徒刑5 月
    ，得易科罰金確定，經其入監執行後，於94年2 月22日徒刑
    執行完畢。詎仍不知悛悔，明知海洛因業經公告為毒品危害
    防制條例第2 條第2 項第1 款所列管之第一級毒品，不得非
    法持有，仍於97年6 月8 日中午12時30分許，在彰化縣員林
    鎮○○路某電子遊戲場處，向真實姓名年籍不詳、綽號「阿
    偉」之成年男子，以新臺幣（下同）1,000 元之價格，購買
    第一級毒品海洛因1 包（驗餘淨重0.0683公克），而自斯時
    起非法持有前揭海洛因，準備供己施用。嗣於97年6 月8 日
    下午1 時45分許，在彰化縣員林鎮○○里○○路○ 段46巷32
    弄路口處，因騎乘車牌號碼HB2-226 號重型機車行跡可疑為
    警盤查查獲，扣得上開第一級毒品海洛因1 包（驗餘淨重0.
    0683公克）。
二、案經彰化縣警察局員林分局報請臺灣彰化地方法院檢察署檢
    察官偵查起訴。
    理    由
一、除被告所犯為死刑、無期徒刑、最輕本刑為3 年以上有期徒
    刑之罪或高等法院管轄第1審案件者外，於前條第1項程序進
    行中，被告先就被訴事實為有罪之陳述時，審判長得告知被
    告簡式審判程序之旨，並聽取當事人、代理人、辯護人及輔
    佐人之意見後，裁定進行簡式審判程序；除簡式審判程序及
    簡易程序案件外，第1審應行合議審判，刑事訴訟法第273條
    之1 第1 項、第284 條之1 分別定有明文。本件被告甲○○
    所犯係死刑、無期徒刑、最輕本刑為3 年以上有期徒刑之罪
    或高等法院管轄第1 審案件以外之罪，並於本院行準備程序
    時就被訴事實為有罪之陳述，本院合議庭依前揭規定，經評
    議結果，裁定改由受命法官獨任行簡式審判程序，合先敘明
    。
二、上揭事實，業據被告於警詢、偵訊、本院準備程序及審理時
    供承不諱（見彰化縣警察局員林分局員警分偵字第09700133
    23號卷第1-3 頁，臺灣彰化地方法院檢察署97年度偵字第24
    70號卷第5 、6 頁，本院97年度易字第1369號卷第56、62、
    63頁）；又被告於97年6 月8 日下午1 時45分許，經警盤查
    查獲之白色粉末1 包（驗餘淨重0.0683公克），經以化學呈
    色法、氣相層析質譜分析法鑑驗結果，驗出第一級毒品海洛
    因成分，有行政院衛生署草屯療養院97年8 月11日草療鑑字
    第0970006937號鑑定書1 紙在卷可參（見本院97年度易字第
    1369號卷第27頁），此外，並有照片3 張在卷可稽（見彰化
    縣警察局員林分局員警分偵字第0970013323號卷第9 、12頁
    ），及前揭第一級毒品海洛因1 包（驗餘淨重0.0683公克）
    扣案可佐（見本院97年度易字第1369號卷第16頁），是認被
    告自白核與事實相符。本件事證已臻明確，被告犯行堪以認
    定，應予依法論科。
三、核被告所為，係犯毒品危害防制條例第11條第1 項之持有第
    一級毒品罪。又被告前因施用第二級毒品海洛因案件，經本
    院於93年6 月28日，以93年度易字第338 號判決判處有期徒
    刑5 月，得易科罰金確定，經其入監執行後，於94年2 月22
    日徒刑執行完畢，此有臺灣高等法院被告前案紀錄表及臺灣
    彰化地方法院檢察署刑案資料查註紀錄表各1 份在卷可憑，
    其於受有期徒刑執行完畢後，5 年以內故意再犯本件有期徒
    刑以上之罪，為累犯，應依刑法第47條第1 項規定，加重其
    刑。爰審酌被告之素行、犯罪之動機、目的，及手段尚屬平
    和、持有之時間非長，與事後自始坦承犯行之態度、對社會
    秩序所生之危害、智識程度等一切情狀，量處如主文所示之
    刑，並諭知易科罰金之折算標準。至扣案之白色粉末1 包（
    驗餘淨重0.0683公克），經行政院衛生署草屯療養院以化學
    呈色法、氣相層析質譜儀分析法檢驗，含海洛因成分，有該
    院97年8 月11日草療鑑字第0970006937號鑑定書1 紙在卷可
    參（見本院97年度易字第1369號卷第27頁），屬第一級毒品
    ，應不問屬於犯人與否，依毒品危害防制條例第18條第1 項
    前段規定，沒收銷燬之。
據上論斷，應依刑事訴訟法第273 條之1 、第299 條第1 項前段
，毒品危害防制條例第11條第1 項、第18條第1 項前段，刑法第
11條、第47條第1 項、第41條第1 項前段，判決如主文。
本案經檢察官蔡明達到庭執行職務。
中    華    民    國    97    年    10    月    20    日
                        刑事第四庭    法  官  林秉暉
以上正本證明與原本無異。
如不服本判決，應於判決送達後10日內，向本院提出上訴狀（須
附繕本）。
中    華    民    國    97    年    10    月    21    日
                                      書記官  張清秀
附錄論罪科刑法條全文：
毒品危害防制條例第11條第1項
持有第一級毒品者，處3 年以下有期徒刑、拘役或新臺幣5 萬元
以下罰金。


司法院資訊處製作；財團法人民間司法改革基金會備份。
